臺灣高等法院臺中分院刑事判決
111年度原上訴字第52號
上  訴  人  
即  被  告  王史濟忠
選任辯護人  王將叡律師（法扶律師）                  
上列上訴人即被告因違反毒品危害防制條例案件，不服臺灣臺中
地方法院111年度原訴字第23號中華民國111年5月25日第一審判
決（起訴案號：臺灣臺中地方檢察署111年度偵字第1790、2733
號），提起上訴，本院判決如下：
    主      文
上訴駁回。
    事實及理由
一、本院審理範圍
  ㈠按上訴得明示僅就判決之刑、沒收或保安處分一部為之，刑
    事訴訟法第348條第3項定有明文。依該條項之立法說明：「
    為尊重當事人設定攻防之範圍，並減輕上訴審審理之負擔，
    容許上訴權人僅針對刑、沒收或保安處分一部提起上訴，其
    未表明上訴之認定犯罪事實部分，則不在第二審之審判範圍
    。如為數罪併罰之案件，亦得僅針對各罪之刑、沒收、保安
    處分或對併罰所定之應執行刑、沒收、保安處分，提起上訴
    ，其效力不及於原審所認定之各犯罪事實，此部分犯罪事實
    不在上訴審審查範圍」等語。準此，上訴權人就下級審判決
    聲明不服提起上訴時，依現行法律規定，得在明示其範圍之
    前提下，擇定僅就該判決之「刑」、「沒收」、「保安處分
    」等部分單獨提起上訴，而與修正前認為上開法律效果與犯
    罪事實處於絕對不可分之過往見解明顯有別。此時上訴審法
    院之審查範圍，將因上訴權人行使其程序上之處分權而受有
    限制，除與前揭單獨上訴部分具有互相牽動之不可分關係、
    為免發生裁判歧異之特殊考量外，原則上其審理範圍僅限於
    下級審法院就「刑」（包含有無刑罰加重、減輕或免除等影
    響法定刑度區間之處斷刑事由、宣告刑與執行刑、應否諭知
    緩刑）、「沒收」、「保安處分」之諭知是否違法不當，而
    不及於其他。
  ㈡本案係由上訴人即被告王史濟忠（下稱被告）檢附理由提起
    上訴，檢察官則未於法定期間內上訴；依被告所提刑事補呈
    上訴理由狀及於本院當庭供述之內容，已明示僅就原判決所
    量處之刑提起上訴（見本院卷第9至12、292至293頁），並
    未對原判決所認定之犯罪事實、罪名及沒收部分（本案並未
    諭知保安處分）聲明不服，參諸前揭說明，本院僅就原判決
    所宣告之「刑」有無違法不當進行審理；至於原判決就科刑
    以外之其他認定或判斷，既與刑之判斷尚屬可分，且不在被
    告明示上訴範圍之列，即非本院所得論究，合先敘明。
二、本案據以審查量刑當否之原判決所認定犯罪事實及罪名
　㈠原判決認定之犯罪事實
　　王史濟忠（綽號「小黑」）明知甲基安非他命屬毒品危害防
    制條例第2條第2項第2款所定之第二級毒品，不得非法販賣
    、持有，竟基於意圖營利販賣第二級毒品甲基安非他命之犯
    意，分別為如附表一所示之販賣甲基安非他命行為。
　㈡原判決認定之罪名及法律適用
　　⑴核被告所為，均係犯毒品危害防制條例第4條第2項販賣第
      二級毒品罪。被告持有第二級毒品甲基安非他命之低度行
      為應為販賣之高度行為吸收，不另論罪。
　　⑵被告犯如附表一所示各次犯行，犯意各別，行為互殊，應
      予分論併罰。
三、關於本案刑之加重、減輕事由
　㈠按犯第4條至第8條之罪於偵查及歷次審判中均自白者，減輕
    其刑，毒品危害防制條例第17條第2項定有明文。被告就本
    案17次販賣第二級毒品犯行，於偵查、原審及本院審理時均
    自白犯罪，故就被告本案各次販賣第二級毒品犯行，均依毒
    品危害防制條例第17條第2項之規定，減輕其刑。
　㈡被告雖於偵查中陳稱有將其毒品來源提供予司法警察追查，
    然迄未經檢警查獲，有臺中市政府警察局第四分局111年3月
    25日中市警四分偵字第1110010960號函、臺灣臺中地方檢察
    署111年3月30日中檢謀始111偵2733字第1119033650號函（
    見原審卷第29、31頁）；臺中市政府警察局第四分局111年1
    0月18日中市警四分偵字第1110039225號函、臺灣臺中地方
    檢察署111年10月13日中檢永始111偵1790字第1119115491號
    函、臺中市政府警察局第四分局111年11月1日中市警四分偵
    字第1110041460號函、彰化縣警察局111年11月2日彰警刑字
    第1110082422號函、臺灣臺中地方檢察署111年11月3日中檢
    永民111偵19131字第1119121940號函、臺中市政府警察局第
    一分局111年11月10日中市警一分偵字第1110050266號函、
    臺灣彰化地方檢察署111年11月9日彰檢原藍111毒偵687、16
    48字第1119049930號函（見本院卷第129、131、249、251、
    255、257、269頁）附卷可稽，是本案並未因被告供出毒品
    來源因而查獲其他正犯或共犯，尚無毒品危害防制條例第17
    條第1項減刑規定之適用。
　㈢另按刑法第59條規定之酌量減輕其刑，必須犯罪另有特殊之
    原因與環境，在客觀上足以引起一般同情，認為即使予以宣
    告法定最低度刑，猶嫌過重者，始有其適用。此所謂法定最
    低度刑，固包括法定最低本刑；惟遇有其他法定減輕之事由
    者，則應係指適用其他法定減輕事由減輕其刑後之最低度刑
    而言。倘被告別有法定減輕事由者，應先適用法定減輕事由
    減輕其刑後，猶認其犯罪之情狀顯可憫恕，即使科以該減輕
    後之最低度刑仍嫌過重者，始得適用刑法第59條規定酌量減
    輕其刑。查被告本案販賣之毒品數量非微，且所犯販賣毒品
    犯行屬重大犯罪，復衡酌被告為青壯年人，並非全無謀生能
    力，不思正當賺取錢財，選擇販賣毒品予他人，無視國家禁
    令及政府反毒政策，已難認有何特殊之原因與環境在客觀上
    足以引起一般同情或有情堪憫恕之處。況被告經上開減輕之
    刑後，實難認尚有何科以最低法定刑度仍有情輕法重、顯可
    憫恕之情形，是本院認被告本件犯行已無再依刑法第59條規
    定減輕其刑之必要。
四、本院駁回上訴之說明　　　
　㈠被告上訴意旨略以：被告確已供出毒品來源，應依毒品危害
    防制條例第17條第1項規定減刑；且被告販賣所得甚微、毒
    品數量稀少，對社會造成之危害實無從與販賣毒品之大盤、
    中盤等廣泛擴散毒品之人相提並論，況被告犯後已知悔悟，
    犯後態度良好，平時以打零工或粗工維生，尚需扶養母親、
    配偶及子女，請求依刑法第59條減輕其刑等語。
　㈡惟被告本案並無毒品危害防制條例第17條第1項及刑法第59條
    減刑規定之適用，業經本院詳述如前，且原審就本案量刑已
    以被告之責任為基礎，審酌「被告無視毒品對國民健康、社
    會秩序及社會治安危害至深且鉅，其中販賣毒品之行為情節
    尤重，更應嚴加非難，惟被告販賣對象、數量尚非屬眾多大
    量，被告犯後於偵審均坦承犯行，並供出毒品來源，雖未能
    查獲，仍可見其悔悟之意，態度尚佳，兼衡卷附臺灣高等法
    院被告前案紀錄表所載之素行紀錄，暨被告自陳之智識程度
    及家庭生活經濟狀況」等一切情狀，分別量處如原審判決附
    表各編號所示之刑，並衡酌「被告所犯各罪之販賣毒品類型
    ，犯罪時間、空間之密接關聯程度、犯罪態樣、手段及侵害
    法益相同，責任非難重複之程度較高，及權衡被告犯數罪所
    反應之人格特性，而為整體評價後」，定其應執行刑有期徒
    刑8年6月，經核其認事用法並無違誤，並已依相關加重及減
    輕法定刑規定及具體斟酌刑法第57條各款所列情形，而於處
    斷刑之範圍量刑，亦與罪刑相當原則、比例原則無違，要無
    輕重失衡或偏執一端之情形，量刑尚屬妥適，是被告提起上
    訴請求本院再予從輕量刑，並無理由，應予駁回。
據上論結，應依刑事訴訟法第368條、第373條，判決如主文。
本案經檢察官王宜璇提起公訴，檢察官林弘政到庭執行職務。
中　　華　　民　　國　　111 　年　　12　　月　　20　　日
            刑事第七庭   審判長法　官  梁  堯  銘
                               法　官  王  鏗  普
                               法　官  羅  國  鴻
以上正本證明與原本無異。
如不服本判決應於收受送達後20日內向本院提出上訴書狀，其未
敘述上訴理由者，並得於提起上訴後20日內向本院補提理由書狀
（均須按他造當事人之人數附繕本）「切勿逕送上級法院」。因
疫情而遲誤不變期間，得向法院聲請回復原狀。  
                               書記官  吳  姁  穗 

中　　華　　民　　國　　111 　年　　12　　月　　20　　日
【附表一】
編號 交易時間 交易地點 販賣方式 數量 交易 金額 卷證出處 1 110年4月29日15時46分許 臺中市○○區○○路00巷00號 透過電話聯繫（王史濟忠使用門號0000000000、程○○使用門號0000000000）相約交易後，王史濟忠於左列交易時間、地點，交付右列所示甲基安非他命1包予程○○，程○○當場交付右列對價予王史濟忠，而完成交易。  1包（約0.4至0.5公克） 2000元 1.被告王史濟忠警詢、偵訊自白（111偵2733卷第26至28頁、110他5402卷第408頁） 2.證人程○○警詢、偵訊證述（111偵2733卷第180頁、110他5402卷第283頁） 3.左列交易時間之通訊監察譯文（111偵2733卷第94至95頁） 2 110年4月30日17時30分許 臺中市○○區○○路000號之「全家便利商店烏日成嶺店」外 透過電話聯繫（王史濟忠使用門號0000000000、程○○使用門號0000000000）相約交易後，王史濟忠於左列交易時間、地點，交付右列所示甲基安非他命1包予程○○，程○○當場先交付對價4000元，後王史濟忠再至程○○位在臺中市○○區○○路00巷00號之住所，收取餘款4000元。 1包（1錢） 8000元 1.被告王史濟忠警詢、偵訊自白（111偵2733卷第28至37頁、110他5402卷第408頁） 2.證人程○○警詢、偵訊證述（111偵2733卷第189頁、110他5402卷第283頁、第285頁） 3.左列交易時間之通訊監察譯文（111偵2733卷第95至106頁） 4.110年4月30日監視器畫面翻拍照片（111偵2733卷第107至113頁） 3 110年6月26日15時12分許 臺中市烏日區學田路與便行巷口 透過電話聯繫（王史濟忠使用門號0000000000、程○○使用門號0000000000）相約交易後，王史濟忠於左列交易時間、地點，交付右列所示甲基安非他命1包予程○○，程○○當場交付右列對價予王史濟忠，而完成交易。  1包（約0.3公克） 1000元 1.被告王史濟忠警詢、偵訊自白（111偵2733卷第39至40頁、110他5402卷第409頁） 2.證人程○○警詢、偵訊證述（111偵2733卷第191頁、110他5402卷第283頁） 3.左列交易時間之通訊監察譯文（111偵2733卷第115至116頁） 4 110年6月29日23時許 臺中市○○區○○路00巷00號 同上 1包（約0.4至0.5公克） 2000元 1.被告王史濟忠警詢、偵訊自白（111偵2733卷第46至47頁、110他5402卷第409頁） 2.證人程○○警詢、偵訊證述（111偵2733卷第198頁、110他5402卷第283頁） 3.左列交易時間之通訊監察譯文（111偵2733卷第121至122頁） 5 110年6月30日17時許 同上 同上 1包（約0.4至0.5公克） 2000元 1.被告王史濟忠警詢、偵訊自白（111偵2733卷第48至50頁、110他5402卷第409頁） 2.證人程○○警詢、偵訊證述（111偵2733卷第200至201頁、110他5402卷第283至284頁） 3.左列交易時間之通訊監察譯文（111偵2733卷第122至123頁） 6 110年7月2日16時許 臺中市○○區○○路000號「英仁動物醫院」前 同上 1包（約0.2至0.3公克） 1000元 1.被告王史濟忠警詢、偵訊自白（111偵2733卷第51至53頁、110他5402卷第409頁） 2.證人程○○警詢、偵訊證述（111偵2733卷第204頁、110他5402卷第284頁） 3.左列交易時間之通訊監察譯文（111偵2733卷第124至126頁） 7 110年7月3日14時16分許 臺中市○○區○○路00巷00號 同上 1包（約0.4至0.5公克） 2000元 1.被告王史濟忠警詢、偵訊自白（111偵2733卷第53至55頁、110他5402卷第409頁） 2.證人程○○警詢、偵訊證述（111偵2733卷第205至206頁、110他5402卷第284頁） 3.左列交易時間之通訊監察譯文（111偵2733卷第126至127頁） 8 110年7月4日17時30分許 同上 同上 1包（約0.4至0.5公克） 2000元 1.被告王史濟忠警詢、偵訊自白（111偵2733卷第55至56頁、110他5402卷第409頁） 2.證人程○○警詢、偵訊證述（111偵2733卷第206至207頁、110他5402卷第284頁） 3.左列交易時間之通訊監察譯文（111偵2733卷第127頁） 9 110年7月5日15時30時許 同上 同上 1包（約0.7公克） 3000元 1.被告王史濟忠警詢、偵訊自白（111偵2733卷第56至58頁、110他5402卷第至頁） 2.證人程○○警詢、偵訊證述（111偵2733卷第209頁、110他5402卷第284頁） 3.左列交易時間之通訊監察譯文（111偵2733卷第128至129頁） 10 110年7月7日12時許 同上 同上 1包（約0.2至0.3公克） 1000元 1.被告王史濟忠警詢、偵訊自白（111偵2733卷第63至68頁、110他5402卷第409至410頁） 2.證人程○○警詢、偵訊證述（111偵2733卷第218頁、110他5402卷第284至285頁） 3.左列交易時間之通訊監察譯文（111偵2733卷第135至139頁） 11 110年7月9日14時後某時許 同上 同上 1包（約0.2至0.3公克） 1000元 1.被告王史濟忠警詢、偵訊自白（111偵2733卷第69至71頁、110他5402卷第409至410頁） 2.證人程○○警詢、偵訊證述（111偵2733卷第221頁、110他5402卷第285頁） 3.左列交易時間之通訊監察譯文（111偵2733卷第140至141頁） 12 110年7月10日18時許 臺中市烏日區學田路與便行巷內 透過電話聯繫（王史濟忠使用門號0000000000、程○○使用門號0000000000）相約交易後，王史濟忠於左列交易時間、地點，交付右列所示甲基安非他命1包予程○○，程○○當場僅交付價金800元予王史濟忠，尚賒欠200元，而完成交易。 1包（約0.2至0.3公克） 1000元（尚賒欠200元） 1.被告王史濟忠警詢、偵訊自白（111偵2733卷第71至74頁、110他5402卷第409至410頁、110他5402卷第285頁） 2.證人程○○警詢、偵訊證述（111偵2733卷第224頁） 3.左列交易時間之通訊監察譯文（111偵2733卷第141至144頁） 13 110年7月12日18時許 臺中市○○區○○路0段000號成功嶺大門口 透過電話聯繫（王史濟忠使用門號0000000000、程○○使用門號0000000000）相約交易後，王史濟忠於左列交易時間、地點，交付右列所示甲基安非他命1包予程○○，程○○當場交付右列對價予王史濟忠，而完成交易。 1包（約0.2至0.3公克） 1000元 1.被告王史濟忠警詢、偵訊自白（111偵2733卷第75至77頁、110他5402卷第410頁） 2.證人程○○警詢、偵訊證述（111偵2733卷第227頁、110他5402卷第285頁） 3.左列交易時間之通訊監察譯文（111偵2733卷第145至147頁） 14 110年7月28日20時許 臺中市○○區○○路000號烏日國中旁ok便利商店 同上 1包（約0.3至0.4公克） 1000元 1.被告王史濟忠警詢、偵訊自白（111偵2733卷第80至88頁、110他5402卷第410頁） 2.證人程○○警詢、偵訊證述（111偵2733卷第237頁、110他5402卷第285頁） 3.左列交易時間之通訊監察譯文（111偵2733卷第150至159頁） 15 110年7月29日9時9分許 臺中市烏日區學田路便行巷內 同上 1包（約0.2至0.3公克） 1000元 1.被告王史濟忠警詢、偵訊自白（111偵2733卷第88至90頁、110他5402卷第410頁） 2.證人程○○警詢、偵訊證述（111偵2733卷第240頁、110他5402卷第285頁） 3.左列交易時間之通訊監察譯文（111偵2733卷第159至160頁） 16 110年7月29日下午某時許 同上 同上 1包（約0.2至0.3公克） 1000元 1.被告王史濟忠警詢、偵訊自白（111偵2733卷第91頁、110他5402卷第410頁） 2.證人程○○警詢、偵訊證述（111偵2733卷第240頁、110他5402卷第285頁） 17 110年4月30日17時30分許 臺中市○○區○○路00巷00號（即程○○之住處） 方童斌於左列時間、地點巧遇王史濟忠，方童斌提議以賒欠1000元之方式，向王史濟忠購買甲基安非他命1包，王史濟忠當場交付右列所示甲基安非他命1包予方童斌，而完成交易，方童斌迄今尚未給付上開欠款。 1包（重量不詳） 1000元（尚賒欠1000元） 1.被告王史濟忠警詢、偵訊自白（111偵2733卷第37至38頁、110他5402卷第408頁） 2.證人方童斌警詢、偵訊證述（111偵2733卷第170頁、110他5402卷第325至326頁）